【裁判字號】    97,易,2088
【裁判日期】    971224
【裁判案由】    違反毒品危害防制條例
【裁判全文】
臺灣彰化地方法院刑事判決              97年度易字第2088號
公  訴  人  臺灣彰化地方法院檢察署檢察官
被      告  甲○○
上列被告因違反毒品危害防制條例案件，經檢察官提起公訴（97
年度毒偵字第4217號），本院判決如下：
    主  文
甲○○施用第二級毒品，累犯，處有期徒刑陸月，如易科罰金，
以新臺幣壹仟元折算壹日，扣案之玻璃吸食器壹個沒收。
    事  實
一、甲○○前因施用毒品案件，經執行強制戒治後，於民國91年
    10月16日執行完畢釋放，復於上開強制戒治執行完畢釋放後
    5年內，於93年間，因施用第一、二級毒品案件，經本院以
    93年度訴字第1131號判決，分別判處有期徒刑1年、7月，定
    應執行有期徒刑1年5月確定。另因違反槍砲彈藥刀械管制條
    例案件，經本院以93年度訴字第1049號判決，判處有期徒刑
    8月確定。嗣上開三案件經合併定應執行有期徒刑2年確定。
    又因施用毒品案件，經本院以94年度易字第419號判決，判
    處有期徒刑7月確定。其後上開四案件經入監接續執行後，
    於96年1月18日縮短刑期假釋出監，至同年6月1日假釋期滿
    ，未經撤銷視為執行完畢。詎仍不知悔改，復基於施用第二
    級毒品甲基安非他命之犯意，於97年10月19日傍晚某時，在
    彰化縣員林鎮○○路○○路旁，以第二級毒品甲基安非他命
    置於玻璃吸食器內，燒烤後吸食煙霧之方式，施用施用第二
    級毒品甲基安非他命1次【起訴書記載「於97年10月23日為
    警採尿前4日內之某一時點，在不詳處所，施用第二級毒品
    甲基安非他命1次」與此為同一事實】。嗣為警於97年10月
    23日上午11時30分許持搜索票，至彰化縣員林鎮○○里○○
    路○段372巷150弄79號執行搜索時查獲，扣得其此次施用所
    使用過之玻璃吸食器1個，並得其同意採集尿液送驗，結果
    呈現甲基安非他命之陽性反應，始悉上情。
二、案經彰化縣警察局田中分局報告臺灣彰化地方法院檢察署檢
    察官偵查起訴。
    理  由
一、本件為刑事訴訟法第376條第1款所列案件，依同法第284條
    之1規定，由法官獨任審判，先予敘明。
二、按被告以外之人於審判外之言詞或書面陳述，除法律有規定
    者外，不得作為證據，刑事訴訟法第159條第1項固有明文。
    惟被告以外之人於審判外之陳述，雖不符刑事訴訟法第159
    條之1至第159條之4規定（得為證據之情形），而經當事人
    於審判程序同意作為證據，法院審酌該言詞陳述或書面陳述
    作成時之情況，認為適當者，亦得為證據。刑事訴訟法第15
    9條之5第1項定有明文。本案被告甲○○及公訴人對於彰化
    縣警察局員林分局委託檢驗尿液代號與真實姓名對照認證單
    ，及詮昕科技股份有限公司97年11月6日報告編號7A300117
    號濫用藥物尿液檢驗報告等屬被告以外之人於審判外之書面
    陳述，均同意作為證據；且本院審酌上開書面陳述作成時之
    情況，亦認為適當；復與本案待證事實具關聯性，故均得作
    為證據。
三、訊據被告對於上開事實坦承不諱；且於97年10月23日對被告
    所採集之尿液，送檢驗後，結果呈現甲基安非他命之陽性反
    應，此有彰化縣警察局員林分局委託檢驗尿液代號與真實姓
    名對照認證單，及詮昕科技股份有限公司97年11月6日報告
    編號7A300117號濫用藥物尿液檢驗報告各1紙在卷可憑。此
    外，並有被告上開施用甲基安非他命所使用過之玻璃吸食器
    1個扣案可佐。足認被告之自白與事實相符，可以採信。本
    案事證明確，被告上開施用第二級毒品之犯行，堪以認定。
四、查被告前因施用毒品案件，經執行強制戒治後，於91年10月
    16日執行完畢釋放，復於上開強制戒治執行完畢釋放後5年
    內，於93年間，因施用第一、二級毒品案件，經本院以93年
    度訴字第1131號判決，分別判處有期徒刑1年、7月，定應執
    行有期徒刑1年5月確定等節，有臺灣高等法院被告前案紀錄
    表，及本院93年度訴字第1131號判決電腦列印本各1份在卷
    可按。被告自上開強制戒治執行完畢釋放後，距本案犯罪，
    其期間雖已超過5年，但因被告在該強制戒治執行完畢釋放
    後5年內，曾於93年間再犯施用毒品罪，顯見原實施之強制
    戒治已無法收其實效，不足以遮斷其施用毒品之毒癮。是被
    告本案所為，合於毒品危害防制條例第23條第2項所定之追
    訴要件（最高法院95年第7次刑事庭會議決議參照），自應
    依法論科。
五、按甲基安非他命為毒品危害防制條例第2條第2項第2款所明
    定之第二級毒品，不得非法施用。核被告所為，係犯毒品危
    害防制條例第10條第2項之施用第二級毒品罪。其為施用而
    非法持有第二級毒品甲基安非他命之低度行為，已為其施用
    之高度行為所吸收，不另論罪。又被告前因施用第一、二級
    毒品案件，經本院以93年度訴字第1131號判決，分別判處有
    期徒刑1年、7月，定應執行有期徒刑1年5月確定；另因違反
    槍砲彈藥刀械管制條例案件，經本院以93年度訴字第1049號
    判決，判處有期徒刑8月確定；嗣上開三案件經合併定應執
    行有期徒刑2年確定；又因施用毒品案件，經本院以94年度
    易字第419號判決，判處有期徒刑7月確定。其後上開四案件
    經入監接續執行後，於96年1月18日縮短刑期假釋出監，至
    同年6月1日假釋期滿，未經撤銷視為執行完畢一節，有上開
    臺灣高等法院被告前案紀錄表在卷可按。被告於上開徒刑執
    行完畢後，5年以內故意再犯本件有期徒刑以上之罪，為累
    犯，應依刑法第47條第1項規定，加重其刑。
六、爰審酌被告除上述累犯前科外，另有妨害自由、違反麻醉藥
    品管理條例、藥事法及恐嚇等犯罪前科，有上開臺灣高等法
    院被告前案紀錄表在卷可參，素行不佳；其前因施用毒品案
    件，經執行強制戒治及徒刑後，仍再次施用，顯見其未能悔
    改並記取教訓；惟念及施用毒品犯罪之本質，為戕害自我身
    心健康之行為，尚未嚴重破壞社會秩序或侵害他人權益；以
    及被告之右手掌除大拇指外，其餘四指均因意外遭切斷，於
    現今不景氣之年頭，擁有一份正常之工作，至為不易，復有
    父母長上需扶養，且被告於本院審理時亦坦承犯行，犯後態
    度尚可等一切情狀，量處如主文所示之刑，併諭知易科罰金
    之折算標準。
七、扣案之玻璃吸食器1個，為被告所有供本案犯罪使用之物，
    已據其陳明在卷，爰依法宣告沒收。
據上論斷，應依刑事訴訟法第284條之1、第299條第1項前段，毒
品危害防制條例第10條第2項，刑法第11條前段、第47條第1項、
第41條第1項前段、第38條第1項第2款，判決如主文。
本案經檢察官謝雨青到庭執行職務。
中    華    民    國    97    年    12    月    24    日
                        刑事第八庭    法  官  陳銘壎
以上正本證明與原本無異。
如不服本判決應於收受判決後10日內向本院提出上訴書狀，並應
敘述具體理由; 其未敘述上訴理由者，應於上訴期間屆滿後20日
內向本院補提理由書（均須按他造當事人之人數附繕本）「切勿
逕送上級法院」。
中    華    民    國    97    年    12    月    24    日
                                      書記官  楊筱惠
附錄本案論罪科刑法條全文：
毒品危害防制條例第10條第2項
施用第二級毒品者，處三年以下有期徒刑。


司法院資訊處製作；財團法人民間司法改革基金會備份。
